臺灣臺北地方法院民事判決　　　　　　 100年度訴字第2191號
原　　　告　國泰世華商業銀行股份有限公司
法定代理人　汪國華
訴訟代理人　陳坤龍
被　　　告　周麗美
上列當事人間請求清償借款事件，本院於民國100年7月25日言詞
辯論終結，判決如下：
    主  文
被告應給付原告新臺幣伍拾伍萬肆仟玖佰捌拾玖元，及其中本金
新臺幣伍拾肆萬貳仟伍佰貳拾貳元自民國一百年五月二十六日起
至清償日止，按週年利率百分之十九點七計算之利息。
訴訟費用新臺幣陸仟零陸拾元由被告負擔。
本判決原告勝訴部分，於原告以新臺幣壹拾玖萬元供擔保後，得
假執行。
    事實及理由
一、按當事人得以合意定第一審管轄法院，但以關於由一定法律
    關係而生之訴訟為限，民事訴訟法第24條第1項定有明文。
    查本件依兩造簽立之信用卡約定契約第26條約定因本件債務
    而涉訟者，雙方同意以本院為第一審管轄法院，故本院自有
    管轄權，合先敘明。
二、原告起訴主張：被告於民國91年7月12日、92年3月19日分別
    與原告成立信用卡使用契約，領用卡號0000000000000000、
    0000000000000000之信用卡，依約被告得於特約商店記帳消
    費。又依信用卡約定契約第14條、第15條、第21條、第22
    條分別約定，當期之應付帳款，應於當期繳款截止日前全數
    繳付原告，或得選擇以循環信用方式繳款，於當期繳款截止
    日前將最低應繳金額以上（或等於最低應繳金額）款項繳付
    原告；如逾期清償，除喪失期限利益，應另行給付按年息19
    .7%計算之利息。另被告於99年4月間與各債權銀行成立前置
    協商機制協議書，與各參與協商之金融機構達成分期還款協
    議，即自99年5月10日起為首期繳款日，每月以新台幣（下
    同）5萬284元、計72期、年利率10%，清償各債權銀行債務
    ；而兩造協議還款金額為59萬2,103元，每月還款1萬979元
    ，惟被告於100年1月3日繳款後未再清償借款。至100年5月
    25日止，被告累計55萬4,989元未給付，其中54萬2,522元為
    本金，1萬2,467元為利息，爰依消費借貸法律關係，請求被
    告返還上開借款，並聲明：如主文所示。
三、被告則以：積欠原告債務係事實，惟一直有還款，且之前每
    個月均繳給原告4萬餘元，約持續4年餘；又簽立前置協商後
    ，雖無工作，仍繳納1萬餘元予原告，共計7次、5萬餘元，
    然仍積欠高額債務，其認原告計算之欠繳金額有問題等語，
    資為抗辯，並聲明：原告之訴駁回。
四、按當事人主張有利於己之事實者，就其事實有舉證之責任，
    民事訴訟法第277條定有明文。又原告對於自己主張之事實
    已盡證明之責後，被告對於抗辯之事實，並無確實證明方法
    或僅以空言爭執者，應認定其抗辯事實非真正，而應為被告
    不利益之裁判；換言之，原告就其所主張發生原因之事實，
    固有舉證之責任，若被告自認此項事實而主張該債權已因清
    償、抵銷或其他原因而消滅，則此清償、抵銷或其他原因之
    事實，應由被告負舉證之責任（最高法院18年度上字第1679
    、2855號及28年度上字第1920號判例意旨參照）。本件原告
    主張之上開事實，業據其提出信用卡消費帳款債權明細報表
    、信用卡申請書、信用卡約定契約、信用卡帳單、歷史繳款
    明細表為證，並為被告所不爭執，惟抗辯：原告請求金額有
    誤，已清償部分借款云云。經查，被告就其已清償借款之事
    實，始終未能舉證以實其說，況兩造間曾於99年4月間成立
    前置協商機制協議書，斯時被告對於積欠原告債務達59萬
    2,103元，並無異議，有前置協商機制協議書、前置協商無
    擔保債務還款分配表暨表決結果存卷可佐，則被告空言所辯
    其已清償部分款項，原告就債務計算錯誤云云，尚非可採。
    從而，原告依據消費借貸法律關係，請求被告給付如主文第
    1項所示之本金、利息，為有理由，應予准許。
五、原告陳明願供擔保，請求宣告假執行，經核無不合，茲酌定
    相當擔保金額，予以准許。
六、訴訟費用負擔之依據：民事訴訟法第78條。
中    華    民    國    100    年    7    月    29    日
                  民事第三庭    法  官  賴惠慈
以上正本係照原本作成。
如對本判決上訴，須於判決送達後20日內向本院提出上訴狀。如
委任律師提起上訴者，應一併繳納上訴審裁判費。
中    華    民    國    100    年    7    月    29    日
                                書記官  廖素芳